臺灣高雄地方法院刑事裁定
111年度聲字第1433號
聲  請  人  臺灣高雄地方檢察署檢察官
受  刑  人  張郁琳



上列聲請人因受刑人數罪併罰有二裁判以上，聲請定其應執行之
刑（111年執聲字第1160號），本院裁定如下：
　　主  文
張郁琳所犯如附表所示之罪，應執行有期徒刑壹年貳月，如易科
罰金，以新臺幣壹仟元折算壹日。
    理　由
一、聲請意旨略以：本件受刑人張郁琳因詐欺等5案件，先後判
    處如附表所示之有期徒刑，並均經分別確定在案，有各該判
    決書附卷可稽，依刑法第50條、第53條、第51條第5款規定
    ，應就有期徒刑部分定其應執行之刑，爰依刑事訴訟法第47
    7條第1項規定聲請裁定等語。
二、按數罪併罰，有二裁判以上，依第51條之規定，定其應執行
    之刑。數罪併罰，分別宣告其罪之刑，依下列各款定其應執
    行者：㈤宣告多數有期徒刑者，於各刑中之最長期以上，各
    刑合併之刑期以下，定其刑期。但不得逾30年，刑法第53條
    、第51條第5款定有明文。法院為裁判時，二者均不得有所
    踰越。在數罪併罰而有二裁判以上，應定其應執行刑之案件
    ，法院所為刑之酌定，固屬自由裁量事項，然對於法律之內
    、外部界限，仍均應受其拘束（最高法院91年度台非字第32
    號及92年度台非字第187號判決意旨可資參照）。
三、茲檢察官聲請就受刑人所犯附表所示各罪定其應執行之刑，
    本院審核認聲請為正當，應予准許。次按上開說明，本院定
    其應執行刑，應於各刑之最長期以上，即於附表所示之罪宣
    告刑之最長期以上，亦不得逾越刑法第51條第5款所定法律
    之外部界限，即不得重於附表所示各罪之總和。亦應受內部
    界限之拘束，即不得重於附表編號1至4所示之罪曾定應執行
    有期徒刑1年，加計附表編號5之罪有期徒刑3月之總和。爰
    依最高法院110年度台抗大字第489號大法庭裁定意旨：「定
    應執行刑，不僅攸關國家刑罰權之行使，於受刑人之權益亦
    有重大影響，除顯無必要或有急迫情形外，法院於裁定前，
    允宜予受刑人以言詞、書面或其他適當方式陳述意見之機會
    ，程序保障更加周全。」宜予受刑人陳述意見之機會，經查
    受刑人於「受刑人是否同意聲請定執行刑調查表」內勾選：
    「請求定應執行刑」、「希望法院從輕量刑」，有前開調查
    表1份在卷可憑（見執行卷第4頁）。本院衡酌受刑人附表編
    號1至4所為皆係施用第二級毒品甲基安非他命，犯罪時間集
    中於107年2月至10月間，罪質相同且時間密接，在此期間又
    犯附表編號5之詐欺犯罪，以提供他人行動電話門號SIM卡予
    詐騙集團，幫助集團成員冒名詐稱需要週轉而向他人借款，
    並指示對方匯款至人頭帳戶之方式犯之，兼衡就附表編號1
    、2部分犯行予以否認，坦承附表編號3至5犯行，暨犯後態
    度等各情，定其應執行之刑及易科罰金之折算標準。
四、依刑事訴訟法第477條第1項，第53條、第51條第5款、第41
    條第1項前段、第8項，裁定如主文。
中　　華　　民　　國　　111 　年　　9 　　月　　22　　日
                  刑事第四庭    法　官  蔡培彥
以上正本證明與原本無異。
如不服本裁定，應於送達後5日內，向本院提出抗告狀。
中　　華　　民　　國　　111 　年　　9 　　月　　22　　日
                                書記官  莊昕睿
附表
編號  1 2 3 罪名  毒品危害防制條例 毒品危害防制條例 毒品危害防制條例 宣告刑  有期徒刑4月，如易科罰金，以新臺幣1000元折算1日。 有期徒刑3月，如易科罰金，以新臺幣1000元折算1日。 有期徒刑3月，如易科罰金，以新臺幣1000元折算1日。 犯罪日期  107年02月21日11時9分許採尿時回溯72小時內之某時 107年06月26日11時40分許採尿時回溯72小時內之某時 107年07月03日8時許 偵查(自訴)機關 年度案號  高雄地檢107年度毒偵緝字第211號 高雄地檢107年度毒偵字第3177號 高雄地檢107年度毒偵字第13064、4181號  最後 事實審 法院 高雄地院 高雄地院 高雄地院  案號 107年度簡字第4048號 107年度簡字第3609號 108年度簡字第218號  判決日期 108年02月18日 108年02月21日 108年05月07日   確定判決 法院 高雄地院 高雄地院 高雄地院  案號 107年度簡字第4048號 107年度簡字第3609號 108年度簡字第218號  判決 確定日期 108年03月22日 108年03月28日 108年06月11日 備註  1.編號1至4所示之罪，曾經本院以109年度聲字第74號裁定定應執行有期徒刑1年。   

編號  4 5  罪名  毒品危害防制條例 詐欺  宣告刑  有期徒刑5月，如易科罰金，以新臺幣1000元折算1日。 有期徒刑3月，如易科罰金，以新臺幣1000元折算1日。  犯罪日期  107年10月21日晚間某時許 107年06月18日  偵查(自訴)機關 年度案號  高雄地檢108年度毒偵字第1152號 高雄地檢108年度偵字第20584號   最後 事實審 法院 高雄地院 高雄地院   案號 108年度簡字第2051號 109年度簡字第2198號   判決日期 108年09月18日 109年08月20日    確定判決 法院 高雄地院 高雄地院   案號 108年度簡字第2051號 109年度簡字第2198號   判決 確定日期 108年10月22日 109年09月30日  備註  編號1至4所示之罪，曾經本院以109年度聲字第74號裁定定應執行有期徒刑1年。